---
title: "Titanic Survival Prediction"
author: "JeffreyChen"
date: "2018/5/2"
output: html_document
---

```{r setup, include=FALSE}
knitr::opts_chunk$set(echo = TRUE)
```
# 1 摘要
首先，我分析決定生還或決定罹難的變數，發現乘客有沒有上救生艇是很重要的變數。  
當然為了預測，我也用了很多其他的變數(例如稱謂、性別等等)，提高準確率。  
在學習方面，我使用的是隨機樹(Random Forest)。  

# 2 載入資料及探討變數決定生還的重要性
## 2.1 載入所需的library

```{r}
library('gridExtra')
library('ggplot2') 
library('ggthemes')
library('scales')
library('dplyr')
library('mice') 
library('randomForest')
```

## 2.2 載入訓練及測試資料
```{r}
# 讀檔（訓練集及測試集）
train.data <- read.csv("titanicTrain.csv", stringsAsFactors = F, na.strings = c(""))
test.data <- read.csv("titanicQuestion.csv", stringsAsFactors = F, na.strings = c(""))
train.data <- train.data[1:1000, ]
test.data <- test.data[1:309, ]
full <- rbind(train.data, test.data)
str(full)

full$survived <- as.factor(full$survived)
full$pclass <- as.factor(full$pclass)
full$sex <- as.factor(full$sex)
train <- full[1:1000,]
```

## 2.3 分析什麼樣的人為生還者的機率較高
###2.3.1 生還人數
```{r}
# 生還人數
ggplot(train, aes(x = survived, fill = survived)) +
  geom_bar(stat = 'count') +
  labs(x = 'Survival') +
  geom_label(stat = 'count',aes(label = ..count..), size = 6) +
  theme_grey(base_size = 16) +
  coord_polar("x", start=0)
```


### 2.3.2 探討性別及小孩和生還之間的關係
```{r}
# 男女小孩生還比較
ggplot(train, aes(x = sex, fill = survived)) +
  geom_bar(stat = 'count') +
  labs(x = 'Survival of Male and Female') +
  theme_grey(base_size = 16) +
  coord_polar("x", start=0)

kids.survival <- train[(!is.na(train$age)) & (train$age < 10), ]
ggplot(kids.survival, aes(x = survived, fill = survived)) +
  geom_bar(stat = 'count') +
  labs(x = 'Survival of Kids aged under 10') +
  theme_grey(base_size = 16) +
  coord_polar("x", start=0)


```
  
可以看出男人的生還率最低，女人及小孩的生還率較高。  

### 2.3.3 探討座艙等級和生還之間的關係

```{r}
#依照座艙等級分類
ggplot(train, aes(x = pclass, fill = survived)) +
  geom_bar(stat = 'count') +
  labs(x = 'Survival of Different Class Levels') +
  theme_grey(base_size = 16) +
  coord_polar("x", start=0)
```
  
  
可以發現座艙等級越高，生還率越高。  

### 2.3.4 探討上船與否和生還之間的關係
```{r}
full[!is.na(full$boat), "onboat"] <- "1"
full[is.na(full$boat), "onboat"] <- "0"

ggplot(full, aes(x = onboat, fill = onboat)) +
  geom_bar(stat = 'count') +
  labs(x = '\nON or NOT onboat') +
  theme_grey(base_size = 16) +
  coord_polar("x", start=0)

ggplot(full[1:1000,], aes(x = onboat, fill = survived)) +
  geom_bar(stat = 'count') +
  labs(x = '\nSurvival of ON or NOT onboat') +
  theme_grey(base_size = 16) 
```
  
  
上船者有很大的機率生還，反之則難逃一劫。  

## 2.4 探討上救生艇的人都是些什麼人  
### 2.4.1 性別和上船與否的關係
```{r}
MF.OB <- ggplot(full, aes(x = onboat, fill = sex)) +
  geom_bar(stat = 'count') +
  labs(x = 'Sex of those who were and weren\'t Onboat') +
  theme_grey(base_size = 16) +
  coord_polar("x", start=0)
MF.OB
```
  
  
上船者有一大部分是女人，沒上船的有一大部分是男人。  


### 2.4.2 座艙等級和上船與否的關係
```{r}
CL.OB <- ggplot(full, aes(x = onboat, fill = pclass)) +
  geom_bar(stat = 'count') +
  labs(x = 'Sex of those who were and weren\'t Onboat') +
  theme_grey(base_size = 16) +
  coord_polar("x", start=0)
CL.OB
```
  
  
上船者有一大部分是座艙等級最高的，沒上船的有一半是座艙等級最低的。  


### 2.4.3 年齡和上船與否的關係
```{r}
full$age <- floor(full$age)
ggplot(full[!is.na(full$age) & (full$age <= 10),], aes(x = onboat, fill = onboat)) +
  geom_bar(stat = 'count') +
  labs(x = 'Kids ON or NOT onboat') +
  theme_grey(base_size = 16) +
  coord_polar("x", start=0)

ggplot(full[!is.na(full$age) & (full$age >= 65),], aes(x = onboat, fill = onboat)) +
  geom_bar(stat = 'count') +
  labs(x = 'Elders ON or NOT onboat') +
  theme_grey(base_size = 16) +
  coord_polar("x", start=0)

ggplot(full[!is.na(full$age) & (full$age < 65) & (full$age > 10),], aes(x = onboat, fill = onboat)) +
  geom_bar(stat = 'count') +
  labs(x = 'Others ON or NOT onboat') +
  theme_grey(base_size = 16) +
  coord_polar("x", start=0)
```
  
  
發現小孩蠻多有上船，老人大多沒上船，其他人則為沒上船者多一些。  


## 2.5 找出新變量  
### 2.5.1 觀察稱謂變量  

```{r}
# 從乘客名字中提取稱謂 
full$title <- gsub('(.*, )|(\\..*)', '', full$name) 
# 查看按照性別劃分的稱謂數量
table(full$sex, full$title)
# 對於那些出現頻率較低的稱謂合併為一類
rare_title <- c('Dona', 'Lady', 'the Countess','Capt', 'Col', 'Don', 'Dr', 'Major', 'Rev', 'Sir', 'Jonkheer', 'Mme')
full$title[full$title == 'Mlle']<- 'Miss' 
full$title[full$title == 'Ms'] <- 'Miss'
full$title[full$title %in% rare_title] <- 'Rare Title'
table(full$sex, full$title)

ggplot(full[1:1000,]) + 
  geom_histogram(aes(x = title, fill = survived), stat="count")
```
  
可得知女性稱謂生還率較高，女性生還率高（符合前述事實）。

```{r}
full$surname <- sapply(full$name, function(x) strsplit(x, split = '[,.]')[[1]][1])
```
最後從乘客姓名中，提取姓氏。  


### 2.5.2 觀察家庭大小變量  

```{r}
full$familycount <- full$sibsp + full$parch + 1

ggplot(full[1:1000, ], aes(x = familycount, fill = survived)) + 
  geom_bar(stat='count', position='dodge') + 
  scale_x_continuous(breaks=c(1:8)) + labs(x = 'Family Size') + 
  theme_gray()

full$familysize[full$familycount == 1] <- 'single' 
full$familysize[full$familycount < 5 & full$familycount > 1]<- 'small' 
full$familysize[full$familycount > 4] <- 'large'

ggplot(full[1:1000, ], aes(x = familysize, fill = survived)) +
  geom_bar(stat = 'count', position = 'fill') +
  labs(x = 'Survival of Different Family Size') +
  theme_grey(base_size = 16)
```
  
一個人的罹難率高，家庭人數二到四（小家庭）的生存率最高，家庭人數四個以上（大家庭）生存率低。


# 3 填補缺失值  
## 3.1 填補出發（乘客登船）港口（embarked）缺失值  

```{r}
sum(is.na(full$embarked))
full[is.na(full$embarked),]
```
發現有兩行有缺失值：第169和第285行  

我估計對於有相同艙位等級（pclass）和票價（fare）的乘客也許有著相同的登船港口位置(
embarked)  
```{r}
ggplot(full, aes(x = embarked, y = fare, fill = factor(pclass))) + 
  geom_boxplot() + 
  geom_hline(aes(yintercept=80), colour='red', linetype='dashed', lwd=2) + 
  scale_y_continuous(labels=dollar_format()) + 
  theme_gray()
```
  
港口Ｃ的票價的中位數為80，因此我們可以把乘客169, 285的出發港口缺失值替換為‘Ｃ’  


```{r}
full[c(169, 285),"embarked"] <- 'C'
```

## 3.2 填補票價缺失值

```{r}
sum(is.na(full$fare))
full[is.na(full$fare),]
```
有一個缺失值，在第1226行。  
這位乘客是座艙等級3且出發港口為Ｓ，所以我決定找出有同樣條件的人的票價的中位數，當作此缺失值之票價。  



```{r}
ggplot(full[full$pclass == '3' & full$embarked == 'S', ], aes(x = fare)) + 
  geom_density(fill = '#99d6ff', alpha=0.4) + 
  geom_vline(aes(xintercept=median(fare, na.rm=T)),colour='red', linetype='dashed', lwd=1) +
  scale_x_continuous(labels=dollar_format()) + 
  theme_few()

median(full[!is.na(full$fare) & (full$embarked == 'S') & (full$pclass == '3'), "fare"])
```
找出中位數大概在8左右，我們用median函數找出實際值，為8.05。

```{r}
full[1226,"fare"] <- median(full[!is.na(full$fare) & (full$embarked == 'S') & (full$pclass == '3'), "fare"])
```
把此乘客的票價設定為同樣條件的人的票價的中位數。  

## 3.3 填補年齡缺失值

```{r}
sum(is.na(full$age))
```
發現缺失值過多，有263個。  
所以我決定用mice包去填補它。  


```{r}
# 使因子變量因子化 
factor_vars <- c('pclass', 'sex', 'embarked', 'title', 'surname', 'familysize') 
full[factor_vars] <- lapply(full[factor_vars],function(x) as.factor(x)) 
# 設置隨機種子 
set.seed(2018)  
# 執行多重插補法，剔除一些沒什麼用的變量: 
mice.age <- mice(full[, !names(full) %in% c('name', 'ticket', 'cabin', 'surname', 'survived', 'home.dest', 'body')], method='rf') 
# 保存完整輸出 
mice.output <- complete(mice.age)
```

### 繪製年齡分布圖，看一下填補前後的差別  
```{r}
par(mfrow=c(1,2)) 
hist(full$age, freq=F, main='Age: Original Data', col='orange', ylim=c(0,0.04)) 
hist(mice.output$age, freq=F, main='Age: MICE Output', col='red', ylim=c(0,0.04))
```
  
效果不錯！  


```{r}
# 對原年齡數據進行更換
full$age <- mice.output$age
sum(is.na(full$age))
```
確認年齡缺失值已全數填補。  


# 4 預測生還與否
#### 我使用的是隨機樹，針對原訓練資料做一次預測，效果不錯。
```{r}
train <- full[1:1000, ]
test <- full[1001:1309,]

set.seed(2018)
rf_model <- randomForest(survived ~ pclass + sex + age + sibsp 
                         + parch + fare + embarked + title + familysize + onboat, data = train)

```


```{r}
prediction.train <- predict(rf_model, train)
correction.rate <- sum(prediction.train == full[1:1000, "survived"]) / 1000
correction.rate
```
針對原訓練資料，正確率不錯，有99％左右！  
  
  
### 針對測試資料做預測  
```{r}
prediction <- predict(rf_model, test)
answer <- data.frame(survived = prediction )

ggplot(answer, aes(x = survived, fill = survived)) +
  geom_bar(stat = 'count') +
  labs(x = 'Prediction of Survival') +
  theme_grey(base_size = 16)

```
  
看一下生還與罹難人數比較。  

### 寫入檔案  
```{r}
write.csv(answer, file = "predict1.csv", row.names = FALSE)
```
 
